【裁判字號】    88,自,28
【裁判日期】    900105
【裁判案由】    詐欺
【裁判全文】
臺灣雲林地方法院刑事判決
    自  訴  人  戊○○
                庚○○
                丁○○
                壬○○
                丑○○
                寅○○
    共 同 選任
    自訴代理人  丙○○
    被      告  甲○○
    選任辯護人  簡承佑
                張智學
右列被告因詐欺案件，經自訴人提起自訴，本院判決如左：
    主  文
甲○○無罪。
    理  由
一、本件自訴意旨略以：被告甲○○基於意圖為自己不法所有之概括犯意：（一）於
    民國（下同）八十七年六月間，藉口需款週轉，先後向自訴人戊○○商借新台幣
    （下同）五十萬元、一百萬元及六十一萬五千元，於自訴人戊○○分別攜帶上開
    款項前往被告先前位於雲林縣斗六市○○路六十五巷二十六弄十九號之住處交付
    款項予被告時，被告先後當場簽發如附表編號一至三所示之支票各一紙（面額共
    計二百十一萬五千元），並保證上開票據屆期定會兌現，但上開支票屆期經提示
    ，均因存款不足而不獲兌現；（二）於八十七年三月九日及八十七年四月九日，
    被告分別向自訴人庚○○借得五十萬元及二十五萬元，並於數日後簽發票載發票
    日分別為八十七年五月九日及八十七年六月九日之支票各一紙，前往自訴人庚○○位於雲林縣斗六市○○路十九號之工作處所交自訴人庚○○收執，詎屆期後，
    上開二紙支票均不獲兌現，被告乃於八十七年五月九日及八十七年六月九日，分
    別換發如附表編號四、五所示之支票各一紙予自訴人庚○○，被告復於八十七年
    七月五日以需款週轉為由，在雲林縣斗六市亞太商業銀行斗六分行向自訴人庚○○借得三十萬元，於同月下旬某日簽發如附表編號六所示之支票一紙，委託子○○轉交自訴人庚○○收執，並均保證上開支票屆期定會兌現，惟上開支票屆期經
    提示，均因存款不足而不獲兌現；（三）於八十七年七月間某日，被告以需款週
    轉為由，持已簽竣之如附表編號七所示之支票一紙，前往自訴人丁○○位於雲林
    縣斗六市○○路七十八號之工作處所，向自訴人丁○○調借五十萬元（支票票面
    金額五十二萬元，其中二萬元為被告借貸本筆款項所支付予自訴人丁○○至支票
    發票日之利息），並保證上開票據屆期定會兌現，但上開支票屆期經提示，因存
    款不足而不獲兌現；（四）於八十七年七月間某日在盟佳企業股份有限公司（以
    下簡稱盟佳公司，被告為該公司之負責人）位於雲林縣斗六市○○路十九號之工
    廠，簽發如附表編號八所示之支票一紙予自訴人壬○○，並保證該支票屆期必定
    兌現，以需款週轉為由，向自訴人壬○○調借五十萬元（支票票面金額五十二萬
    四千元，其中二萬四千元為被告借貸本筆款項所支付予自訴人壬○○至支票發票
    日之利息），自訴人壬○○於同日下午前往被告先前位於雲林縣斗六市○○路六
    十五巷二十六弄十九號之住處交付四十萬元予被告，其餘十萬元未付予被告之前
    ，被告即因倒債而避不見面，被告所簽發之上開支票屆期經提示，因存款不足而
    不獲付款；（五）於八十七年六月間，被告以需款週轉為由，持已簽竣之如附表
    編號九、十所示之支票各一紙（面額共計一百零五萬元）前往自訴人丑○○設在
    雲林縣斗六市○○路七十三號四樓之嘉盛營造有限公司，向自訴人丑○○借得相
    同面額之二張支票，並保證上開支票屆期必定兌現，但上開被告所簽發之二張支
    票屆期經提示，因存款不足而不獲兌現，而自訴人丑○○所簽發之二紙支票則屆
    期均兌現；（六）被告以自己及第三人子○○之名義（經子○○同意），於八十
    七年二月間參與自訴人寅○○所招募之互助會，然被告於同年三月五日及四月五
    日第二、三會時，即分別以被告及子○○之名義加以標取會款，其後死會會款僅
    繳納三個月（子○○會份部分）及四個月（被告會份部分）後，自同年八月五日
    第七會開始即拒不繳納死會會款共計七十六萬元，且不知去向。被告顯然明知其
    無償還能力，卻仍以簽發遠期支票調現為手段，向自訴人戊○○、庚○○、丁○○、壬○○、丑○○（以下簡稱戊○○等五人）保證被告所交付如附表所示之票
    據定會屆期兌現，而使自訴人戊○○等五人陷於錯誤，進而將金錢借予被告，而
    被告另拒不繳納自訴人寅○○所招募之互助會死會會款，因認被告顯涉有刑法第
    三百三十九條第一項之連續詐欺取財罪嫌云云。
二、按犯罪事實應依證據認定之，無證據不得推定其犯罪事實；不能證明被告犯罪者
    ，應諭知無罪之判決，刑事訴訟法第一百五十四條、第三百零一條第一項分別定
    有明文。復按刑法第三百三十九條第一項詐欺取財罪之成立，以意圖為自己或第
    三人不法所有，以詐術使人將本人或第三人之物交付為要件。所謂詐術，乃係對
    於事實的欺騙行為，所謂事實，包括內在的事實（如履行支付的意思）及外在的
    事實（如履行支付的能力），這兩種事實都是詐術行為的對象（張麗卿，「機器
    與詐欺」，刑事法雜誌，第四十卷第六期，第十三至第十四頁），但是這種內心
    事實的舉證，往往有困難，因為根據生活經驗，現在的經濟狀況不好，不代表未
    來沒有支付能力，也不能因此回溯推論，認為借款人自始就沒有清償的意願（林
    東茂，危險犯與經濟刑法，台北‧五南，民國八十五年，初版，第九十九頁以下
    ）。
三、本件自訴人戊○○等六人認被告涉有詐欺取財罪嫌，無非係認為被告持如附表所
    示之支票向自訴人戊○○等五人調現時，並非表明係代表盟佳公司來調借，而係
    被告個人需款週轉，而持支票向自訴人戊○○等五人調現，並保證支票屆期必定
    兌現，使自訴人戊○○等五人陷於錯誤並給付借款，縱令被告係為盟佳公司調現
    ，被告對於其個人或盟佳公司之財務狀況均知之甚稔，則被告向自訴人戊○○等
    五人調現時，對於被告所開出之遠期支票屆期日，究竟有無將以如何之收益以清
    償債務之預期，被告未能加以說明，可見被告明知已無清償能力，竟以簽發遠期
    支票調現為手段，向自訴人戊○○等五人保證所交付如附表所示之支票定會屆期
    兌現，使自訴人戊○○等五人陷於錯誤而為金錢之給付；再者，被告於八十七年
    二月間參與自訴人寅○○所招募之互助會，並於同年三月五日及四月五日第二、
    三會標取會款後，其後死會會款僅分別繳納三個月、四個月，自同年八月五日第
    七會開始即拒不繳納死會會款共計七十六萬元且不知去向，被告所為難謂無詐欺
    取財之犯行，為自訴人六人所憑之論據。訊據被告甲○○則堅決否認有何右揭詐
    欺取財犯行，辯稱：伊係為盟佳公司而去向自訴人戊○○等五人借貸本件款項及
    參與自訴人寅○○所招募之互助會，所借得之款項及標取之會款，均用在繳納盟
    佳公司之支票款；伊於八十七年七月十九日跳票後之所以未出面，乃因於八十七
    年七月十六日已與盟佳公司之其他股東協議，由盟佳公司總經理己○○全權處理
    公司債務，協議當時伊並有提出一份部分債權人及其債權額之清單，而己○○於
    八十七年七月底遭解職後，盟佳公司股東們為何未與本件自訴人六人商討債務問
    題，因伊未再過問，故伊並不清楚；盟佳公司於八十七年七月十九日跳票時，公
    司仍有機器、設備、房屋等資產，及應收而尚未收取之帳款可供清償債務等語。
四、按董事長對外代表公司；代表公司之股東，關於公司營業上一切事務，有辦理之
    權，公司法第二百零八條第三項、同條第六項準用同法第五十七條規定，分別定
    有明文，被告為盟佳公司之負責人（董事長），實際掌管公司之財務運作，業據
    被告自承在卷，並經盟佳公司之出資股東癸○○、子○○、午○○、卯○○（卯
    ○○部分係與蕭志聖合股出資，但僅由蕭志聖出名當股東，另盟佳公司尚有未實
    際出資、純掛名之名義上股東辰○○、巳○○及乙○○）及盟佳公司之總經理己○○迭於本院調查中供述屬實，被告既為盟佳公司（為股份有限公司）之負責人
    ，自有上開規定之適用。本件自訴人戊○○等五人固指訴：被告持如附表所示之
    支票向伊等五人調現時，並非表明係盟佳公司要調借的，而係被告個人需款週轉
    ，持支票向伊等五人調現云云，惟於本院調查中，自訴人六人不僅均指稱：伊等
    知道被告係盟佳公司之負責人等語（自訴人丁○○固稱：伊知道被告有一家混凝
    土廠，但伊不知道被告是否為負責人云云，語意上應認自訴人丁○○亦知悉被告
    為盟佳公司之實際負責人），經詢以被告究係以其個人名義或盟佳公司之名義借
    貸及參加互助會時，自訴人戊○○指稱：「被告只說他要繳票款缺錢，請我幫忙
    」；自訴人庚○○則稱：「被告只說他缺錢用，沒有提到公司缺錢，也沒有提到
    所借的錢作何用途」；自訴人丁○○指稱：「被告沒說是他個人要借錢或他代表
    盟佳公司來借錢，也沒有提到所借的錢作何用途」；自訴人壬○○指述：「被告
    只有跟我說麻煩我替他調五十萬元，並沒有提到跟公司有何關係，也沒有提到所
    借的錢作何用途」；自訴人丑○○指稱：「被告沒說是他個人要借支票，或是替
    盟佳公司借支票，他只說借支票是用來付砂石場的訂金」；自訴人寅○○則稱：
    「被告並沒有說他是以他個人或是以盟佳公司之名義，來參加本件互助會，也沒
    有說繳納會款的錢是他個人、還是盟佳公司出的錢，至於標得之會款用途為何，
    亦未向我提及」等語，可見被告於向自訴人借款及參加互助會時，固未明確表明
    其係以盟佳公司之名義借款及參加互助會，但被告借款當時雖稱：「我缺錢用」
    ；「我要繳票款」；「我要用來付砂石場的訂金」等語，然被告既係盟佳公司負
    責人，其上開所辯語意並不能排除被告係為盟佳公司借貸本件款項；且本件除附
    表編號三、九、十所示之支票發票人係「甲○○」外，其餘附表所示之支票，其
    發票人欄上「甲○○」印文之左側，另蓋有「盟佳企業股份有限公司」之印文（
    且該支票帳戶係盟佳公司），由此等支票全體記載之旨趣觀之，依社會通念，均
    可認被告甲○○係代理盟佳公司簽發此等支票，而以盟佳公司為發票人（最高法
    院四十一年台上字第七六四號判例，另同院五十五年台上字第一八七三號判例參
    照），是被告應係為盟佳公司而向自訴人戊○○、庚○○、丁○○及壬○○貸借
    款項。至於自訴人戊○○所收受如附表編號三所示之支票，以及自訴人丑○○所
    收受如附表編號九、十所示之支票，其發票人固係「甲○○」，惟被告於本院調
    查中供稱：伊沒有將盟佳公司的支票用於伊個人身上，反而是有時候盟佳公司的
    支票不夠用，伊還會開伊的支票給盟佳公司用等語，參以證人卯○○於本院調查
    中證稱：「甲○○要我打電話給丑○○，說要借丑○○的盛嘉營造有限公司的票
    來辦票貼，甲○○說是盟佳公司欠錢要用的」等語，足見如附表編號三、九、十
    所示之支票發票人固係「甲○○」，但確係被告為盟佳公司借款而簽發，當無疑
    義。又證人卯○○於本院調查中指稱：「甲○○以子○○之名義標取寅○○互助
    會之事，因甲○○在寫互助會會單時我在場，我知道當時甲○○有向寅○○說他
    以子○○的名義參加的互助會是盟佳公司的」等語，亦可證明被告以其自己及子
    ○○之名義參加由自訴人寅○○所招募之互助會，係為盟佳公司而參加。綜上所
    述，被告所辯：伊係為盟佳公司而去向自訴人戊○○等五人借貸本件款項及參與
    自訴人寅○○所招募之互助會等語，尚屬可採。至於盟佳公司之出資股東即證人
    癸○○、證人午○○及證人子○○雖均證稱：被告向本件六位自訴人借款及標取
    會款一事，事前並無經過伊等之同意，事後亦未經過伊等之追認等語，另證人卯
    ○○亦指證：伊不知甲○○向戊○○、丁○○、壬○○借錢之事，事前並無經過
    伊之同意，被告向本件六位自訴人借款及標取會款一事，事後亦未經伊之追認等
    語，惟被告既為盟佳公司之負責人，關於公司營業上一切事務，有辦理之權，已
    如前述，除公司法第十四條之情形外，法律上尚無不許公司負責人透過適法之融
    資手段取得公司營運所需之資金，被告向本件六位自訴人借款及參加互助會並標
    取會款，應屬公司營業上之事務，而在被告所具有之代表權範圍內，自不因未得
    其他股東之同意，遽認被告上開借款及標會行為，對盟佳公司不生效力（最高法
    院二十一年台上字第一四八六號判例參照），合先敘明。
五、本件被告是否構成詐欺取財罪，應以被告是否有為自己或第三人不法所有之意圖
    而定，其關鍵乃在於被告在貸借本件款項及參與自訴人寅○○所招募之互助會時
    ，被告是否即已具有在取得借款及標取會款後，便不再償還及繳納死會會款之意
    圖，而此又端視客觀上被告於應償還上開債務之時是否有償還借款及會款之作為
    （至於是否得以完全清償上開債務，則屬另事），及於應償還上開債務之時是否
    具有相當之償還能力而定。經查：
    （一）盟佳公司於七十九年成立時，被告即已掛名擔任董事長，迄八十六年間方
          真正介入盟佳公司之經營，惟盟佳公司一直經營不善，最晚在八十七年一
          月即已出現週轉不靈之情形，業據被告供承在卷，並經盟佳公司之出資股
          東即證人子○○、癸○○、卯○○分別於本院調查中結證屬實。被告一手
          總理盟佳公司之財務調度，於盟佳公司出現財務吃緊之際，分別向本件自
          訴人借貸款項及標取會款，原即無可厚非，嗣被告週轉無力後，於八十七
          年七月十六日與盟佳公司出資股東子○○、癸○○、午○○及總經理洪植
          一，就如何解決盟佳公司之債務進行協議，分別據被告及證人子○○、陳
          利旭、午○○、己○○供述屬實，會中被告曾提出一份盟佳公司對外所負
          部分債務之明細清單，並決定由被告全權委託盟佳公司總經理即證人洪植
          一就盟佳公司所負債務與債權人進行協調，亦經被告供認在卷，並經證人
          己○○、子○○、當時在場之代書即證人辛○○（就被告全權委託己○○
          處理公司資產及債務部分）於本院調查中證述屬實，而被告所提出之盟佳
          公司對外所負部分債務之明細清單，亦有該部分債務明細清單影本一份在
          卷足憑，核與自訴人戊○○及壬○○所指述：「支票跳票後，有一次盟佳
          公司的總經理己○○來找過我，說盟佳公司會有工程款進來，就能還我票
          款，但後來還是沒還」、「己○○是於八十七年某日下午在工廠開會，而
          己○○手中確實有一張被告在外面負債的單子，上面包括被告個人及公司
          支票的債務」等語，及自訴人寅○○於本院調查中指稱：「在八十七年八
          月下旬，我有去找子○○，子○○有向我表示本件會款債務盟佳公司會處
          理，之後再去找子○○時，他卻改口說本件會款債務與盟佳公司無關，叫
          我去找甲○○」等情節相符，被告既在無力償還盟佳公司對外債務之際，
          仍有試圖解決公司所負債務之作為，可見被告在貸借本件款項及參與自訴
          人寅○○所招募之互助會時，並無在取得借款及標取會款後，便不再償還
          及繳納死會會款之意圖。且公司總經理既掌理公司之實際營運，對於公司
          資產及債務應如何處理，方能達到公司與債權人兩者間之雙贏，當瞭若指
          掌，被告全權委託盟佳公司總經理己○○處理盟佳公司資產及對外債務，
          堪稱適當，縱然己○○旋即因盟佳公司改組而遭辭退，致事與願違，卻也
          非被告所能逆料與掌控。自訴人固指訴：被告事後即避不見面云云，然以
          被告當時處境，即使被告欲介入盟佳公司對外債務之處理，亦因其已不為
          盟佳公司其他股東所信任而無從介入，更何況，被告在八十七年九月十日
          亦已將其在盟佳公司之股份讓與給該公司出資股東即證人卯○○，已據被
          告供認在卷，並經證人卯○○結證屬實，復有授權書影本一紙附卷足稽，
          被告實已無力亦無從介入盟佳公司之債務問題，是自訴人上開指訴，應屬
          誤會。
    （二）雖被告自承盟佳公司自八十七年一月間開始出現週轉不靈之情形，然自訴
          人庚○○於本院調查時表示：被告曾於八十七年一、二月間開票向伊分別
          借得二十萬元及三十萬元，被告另於八十七年三月間持客票向伊調借一、
          二十萬元，上開三紙支票屆期均有兌現等語，被告在盟佳公司開始週轉不
          靈之際，向自訴人庚○○借錢，仍能按期償還，可見雖盟佳公司已開始週
          轉不靈，然被告向自訴人庚○○借款時，仍預期其在到期時有還款能力（
          事實上證明被告能清償上開三紙支票款），則依上開說明，尚不得徒憑被
          告所經營之盟佳公司已開始週轉不靈，即遽認往後被告替盟佳公司借款時
          ，自始即無清償意願。
    （三）自訴人庚○○於本院調查時陳稱：被告在八十七年三月九日開五十萬元支
          票向伊借錢，票期二個月，但到期時無法兌現，被告就換開如附表編號四
          所示之支票給伊，被告在八十七年四月九日開二十五萬元支票向伊借錢，
          票期二個月，但到期後無法兌現，而換開如附表編號五所示之支票給伊，
          前開二張支票的借款，伊是將錢匯給被告後，他過幾天拿支票給伊時，一
          併將到支票發票日之利息（每一百萬元每月利息二萬四千元）拿給伊，另
          伊在八十七年七月五日在亞太銀行斗六分行借三十萬元予被告後，被告未
          開支票給伊，後來被告倒閉未和伊聯絡，之後子○○在八十七年七月下旬
          某日拿了三十萬元支票到伊工作的地方給伊，並說是被告交代子○○拿支
          票過來給伊，而子○○替被告拿三十萬元支票給伊時，一併帶了一張面額
          二萬一千六百元的支票給伊當作利息，但未兌現等語，倘被告向自訴人張
          明雪借錢時有詐財之意，則當自訴人庚○○將款項交給被告後，被告大可
          攜款潛逃，其又何必再簽發支票連同利息一併交予自訴人庚○○，甚至換
          票給庚○○。足見本件被告向自訴人庚○○借款時應無詐財之意。
    （四）被告以其自己及子○○之名義參加自訴人寅○○所招募之互助會，雖被告
          積欠死會款七十六萬元未付，倘被告有詐財之意，其先後在第二、三會得
          標後，大可捲款離去，又何必繼續繳納死會會款共七會（十四萬元）予自
          訴人寅○○。且被告係因盟佳公司於八十七年七月跳票，才無法於八十七
      年八月繼續繳納死會款，尚不得僅以被告自第七會開始未繳死會錢，即認
          被告在標會取得會款之初即具有詐財之不法意圖。
    （五）在盟佳公司之償債能力方面，盟佳公司在八十七年七月二十日跳票（此有
          台灣中小企業銀行斗六分行八十八年五月二十八日八八斗六字第○一二二
          八號函附卷可稽，自訴人誤認係於八十七年七月十九日開始跳票）前，該
          公司尚有廠房、設備（如手動式抗壓試驗機、鏟土機、拌合機、空氣壓縮
          機各一台、自動控制設備、預拌場機械設備各一套、自用小客車及品管車
          各一台、冷氣機二台、影印機一台、電子式地秤一套等）等資產，迭據被
          告於本院調查中供述在案，並經證人卯○○結證屬實，縱使盟佳公司在八
          十七年七月二十日跳票後，上述資產或經該公司之債權人聲請法院拍賣，
          或之後已挪為證人卯○○為負責人之伊世安企業有限公司所使用，亦係本
          件自訴人六人如何以其債權參與分配或主張權利之問題，尚無從逕認被告
          並無以如何之資產以清償債務之預期。再參以證人癸○○於本院調查中證
          稱：「盟佳公司結束營業前，對外應收帳款有多少我忘記了，結束營業後
          ，還有收入款項，是由我去收取，我忘了收了多少，我拿去給廠商換回公
          司跳票的支票」等語，並經證人子○○結證屬實，而證人己○○於本院調
          查時證稱：伊曾聽子○○、癸○○說，盟佳公司在八十七年六月份之應收
          帳款有三、四百萬元，八十七年七月份之應收帳款約五、六百萬元等語，
          雖被告於本院調查中稱：「在八十七年六月之前，盟佳公司還有六、七百
          萬元應收帳款未收」等語，其具體數額固無從查證，但盟佳公司對外確有
          應收而未收取之帳款，應可認定。縱然嗣後證人癸○○將所收取之帳款拿
          去給廠商以換回盟佳公司跳票的支票，亦係證人癸○○是否不當地處理公
          司債務（按普通債權應一律平等受償，債務人選擇性地償還普通債權人之
          債務，自有不當），以及本件自訴人六人應如何主張權利之問題，自訴人
          質疑：「為何盟佳公司結束營業後，癸○○所收取之帳款未用來清償本件
          債務，是否股東認為本件債務非盟佳公司所欠，或盟佳公司沒錢還自訴人
          」云云，尚非有據，自無足採。從而，本院認為本件被告係預期盟佳公司
          仍具有相當之償還能力，才會持如附表所示之支票向自訴人戊○○等五人
          借款及標取自訴人寅○○招募之互助會會款。
    綜上所述，客觀上被告於應償還本件債務之時仍有償還借款及會款之作為，於借
    得本件借款及標取會款時盟佳公司亦預期具有相當之償還能力，是被告在貸借本
    件款項及參與自訴人寅○○所招募之互助會時，應無在取得借款及標取會款後，
    便不再償還及繳納死會會款之意，從而本案即無從認定被告有意圖為自己或第三
    人不法所有之意圖。揆諸首揭意旨，本件顯與詐欺取財罪之犯罪構成要件不符，
    而純屬債務不履行之民事糾葛，灼然甚明，自難令被告負詐欺取財刑責。此外，
    復查無其他積極證據足以證明被告確有詐欺取財犯行，本案既不能證明被告犯罪
    ，自應諭知無罪之判決。
據上論斷，應依刑事訴訟法第三百零一條第一項，判決如主文。
中      華      民      國      九十      年      一     月      五     日
                                   臺灣雲林地方法院刑事第二庭
           法  官  倪  彰  鴻
右正本證明與原本無異。
如不服本判決，應於判決送達後十日內向本院提出上訴狀( 應附繕本 )。
                                               書記官  李  松  坤
中      華      民      國      九十      年      一     月      五     日
附表：
┌───┬─────┬────┬────┬─────┬─────┬────
│編  號│票據號碼  │發 票 人│付 款 人│票載發票日│ 票據金額 │備    考
│      │          │        │        │          │（新台幣）│
├───┼─────┼────┼────┼─────┼─────┼────
│      │ＡＮ九三九│盟佳企業│台灣中小│八十七年九│          │持票人：
│  一  │九○九七  │股份有限│企業銀行│月一日    │ 五十萬元 │戊○○
│      │          │公司    │斗六分行│          │          │
├───┼─────┼────┼────┼─────┼─────┼────
│      │ＡＮ九三九│盟佳企業│台灣中小│八十七年九│          │持票人：
│  二  │九○九九  │股份有限│企業銀行│月十三日  │ 一百萬元 │戊○○
│      │          │公司    │斗六分行│          │          │
├───┼─────┼────┼────┼─────┼─────┼────
│      │ＡＮ九三七│        │台灣中小│八十七年七│六十一萬五│持票人：
│  三  │九九九二  │ 甲○○ │企業銀行│月十九日  │千元      │戊○○
│      │          │        │斗六分行│          │          │
├───┼─────┼────┼────┼─────┼─────┼────
│      │ＡＮ九三九│盟佳企業│台灣中小│八十七年八│          │持票人：
│  四  │六二六二  │股份有限│企業銀行│月九日    │ 五十萬元 │庚○○
│      │          │公司    │斗六分行│          │          │
├───┼─────┼────┼────┼─────┼─────┼────
│      │ＡＮ九四○│盟佳企業│台灣中小│八十七年八│          │持票人：
│  五  │六四○一  │股份有限│企業銀行│月九日    │二十五萬元│庚○○
│      │          │公司    │斗六分行│          │          │
├───┼─────┼────┼────┼─────┼─────┼────
│      │ＡＮ九四○│盟佳企業│台灣中小│八十七年十│          │持票人：
│  六  │六四九○  │股份有限│企業銀行│月九日    │ 三十萬元 │庚○○
│      │          │公司    │斗六分行│          │          │
├───┼─────┼────┼────┼─────┼─────┼────
│      │ＡＮ九四○│盟佳企業│台灣中小│八十七年八│          │持票人：
│  七  │六四七六  │股份有限│企業銀行│月十九日  │五十二萬元│丁○○
│      │          │公司    │斗六分行│          │          │
├───┼─────┼────┼────┼─────┼─────┼────
│      │ＡＮ九四○│盟佳企業│台灣中小│八十七年九│五十二萬四│持票人：
│  八  │六四九一  │股份有限│企業銀行│月十七日  │千元      │壬○○
│      │          │公司    │斗六分行│          │          │
├───┼─────┼────┼────┼─────┼─────┼────
│      │ＡＮ九三七│        │台灣中小│八十七年八│五十萬四千│持票人：
│  九  │九九六○  │ 甲○○ │企業銀行│月二十六日│元        │丑○○
│      │          │        │斗六分行│          │          │
├───┼─────┼────┼────┼─────┼─────┼────
│      │ＡＮ九三七│        │台灣中小│八十七年九│五十四萬六│持票人：
│  十  │九九五八  │ 甲○○ │企業銀行│月四日    │千元      │丑○○
│      │          │        │斗六分行│          │          │
└───┴─────┴────┴────┴─────┴─────┴────


司法院資訊處製作；財團法人民間司法改革基金會備份。
